# 修改或重新议定合同确认相关利得或损失

提问人：老熊维尼 时间：2019-12-29 08:05:08
会计准则第 22 号《金融工确认和计量》第四十二条：企业与交易对手方修改或重新议定合同，未导致金融资产终止确认，但导致合同现金流量发生变化的，应当重新计算该金融资产的账面余并将相关利得或损失计入当期损益。重新计算的该金融资产的账面余额，应当根据将重新议定或修改的合同现金流量按金融资产的原实际利率（或者购买或源生的已发生信用减值的金融资产的经信用调整的实际利率）或按《企业会计准则第 24 号套期会计》第二十三条规定的重新计算的实际利率（如适用）折现的现值现值确定确定。对于修改或重新议定合同合同所产生的所有成本或费用，企业所产生的所有成本或费用，企业应当调整修改后的金融资产账面价值，并在修改后金融资产的剩余期应当调整修改后的金融资产账面价值，并在修改后金融资产的剩余期限内进行摊销。
我司是融资租赁公司，部分合同会修改，如提高利率，修改租金支付表，合同现金流发生变化。我的做法是把增加的租息列入长期应收款-租息，贷方科目是未实现融资收益。经测算，利得基本等于增加的租息
我的问题是： 1 、融资租赁公司适用这一条吗？ 2 、若适用，那增加利息，贷方科目是收益，那借方科目是？由于变动的租金支付表也是按实际利率法计算，那未来的收益又如何计算？
感谢！

回答人：chenyiwei
这一条对融资租赁公司债权条件的修改也是适用的。具体的适用范围是指变更合同条款后按新条款计算的未来期间合同现金流量按原合同的实际利率折现到合同条款修改生效日的折现值较原条款下债权于同一日的账面价值的差异小于 10% 的情况（如果大于 10% 就会导致原债权的终止确认和一项新债权的初始确认）。
在适用该条时，如果变更后条款下的折现值大于原条款下债权的账面价值，则差额应借记该金融资产的账面价值。未来的实际利率不变，仍按原实际利率编制变更后的摊销表。

提问人：老熊维尼 时间：2020-01-01 08:05:12
请问陈大师：你说的小于 10%是确信利得，大于是重新确认一项债权，这是依据什么？

回答人：chenyiwei
新金融工具准则（CAS 22）应用指南：“企业（借入方）与借出方之间签订协议，以承担新金融负债方式替换原金融负债（或其一部分），且合同条款实质上不同的，企业应当终止确认原金融负债（或其一部分），同时确认一项新金融负债。其中，“实质上不同” 是指按照新的合同条款，金融负债未来现金流量（包括支付和收取的任何费用）现值与原金融负债的剩余期间现金流量现值之间的差异至少相差 10%。有关现值的计算均采用原金融负债的实际利率”。